【裁判字號】    97,消債更,289
【裁判日期】    971229
【裁判案由】    更生事件
【裁判全文】
臺灣臺南地方法院民事裁定        97年度消債更字第289號
聲  請  人  甲○○
即  債務人
上列當事人因消費者債務清理事件聲請更生，本院裁定如下：
    主    文
聲請人甲○○自中華民國九十七年十二月二十九日下午五時起開
始更生程序。
    理    由
一、按法院開始更生程序之裁定，應載明其年、月、日、時，並
    即時發生效力，消費者債務清理條例第45條第1項定有明文
    。
二、聲請意旨略以：聲請人即債務人甲○○有不能清償債務之情
    事，且其無擔保或無優先權之債務總額未逾新臺幣（下同）
    1,200萬元，復未經法院裁定開始清算程序或宣告破產，前
    雖於民國（下同）95年4月26日與最大債權金融機構（中國
    信託商業銀行）成立債務協商，每月應償還25,865元，然因
    原工作於97年1月份不續聘，致非自願性失業，當時僅憑配
    偶做清潔工每月約21,000元之收入，且配偶每月亦須繳交協
    商額，又正逢年節及子女須繳學雜費，生活頓時陷入絕境，
    故無法依協商條件清償協商額，債務人因不可歸責於己之事
    由，致履行顯有重大困難，為此，依消費者債務清理條例提
    出本件更生之聲請等語。
三、聲請人家庭財產收支狀況：
┌──────┬────┬────────────────────────┐
│            │項  目  │金 額/價 值                                     │
├──────┼────┼────────────────────────┤
│(一)、每月收入│薪    資│(1)聲請人每月應領薪資：22,095元                  │
│            │        │(2)聲請人配偶每月應領薪資：23,306元              │
├──────┼────┼────────────────────────┤
│(二)、每月支出│1.生活費│本院審酌我國97年度最低生活費標準為每人9,829元： │
│            │        │(1)聲請人：9,829元                               │
│            │        │(2)聲請人配偶：9,829元                           │
│            ├────┼────────────────────────┤
│            │2.扶養費│參酌96年度每人免稅額77,000元計算每人每月基本生活│
│            │        │所需約6,500元：                                 │
│            │        │(1)蔣有為（16歲）：6,500元                       │
│            │        │(2)蔣有容（13歲）：6,500元                       │
│            │        │(3)蔣芸潔（10歲）：6,500元                       │
├──────┼────┴────────────────────────┤
│(三)、每月盈餘│6,243元                                                   │
├──────┼─────────────────────────────┤
│(四)、協商金額│聲請人：25,865元                                          │
│            │聲請人配偶：17,445元                                      │
└──────┴─────────────────────────────┘
四、經查：聲請人所主張之上開事實，業據提出戶籍謄本、協議
    書、勞工保險被保險人投保資料表、財政部臺灣省南區國稅
    局財產歸屬資料清單等件為證，另經本院函查聲請人及其配
    偶現任職公司，經公司函覆聲請人薪資明細表得知，聲請人
    自97年2月2日到職至今，每月平均薪資為22,095元，另發端
    午節及中秋節禮金各1,000元；而聲請人之配偶97年度每月
    平均薪資則為23,306元，是依聲請人及其配偶目前之收入狀
    況每月約45,000元，扣除其2人每月依協商條件應清償之金
    額共43,310元後僅餘6,243元，確實無法維持其家庭最低基
    本生活，是認聲請人尚無可歸責於己之事由，致不能履行協
    商條件。此外，本件又查無聲請人有消費者債務清理條例第
    6 條第3項、第8條或第46條各款所定駁回更生聲請之事由存
    在，則聲請人聲請更生，應屬有據，爰裁定如主文。
中    華    民    國    97    年    12    月    29    日
                  民事第一庭    法      官  曾鴻銘
上為正本係照原本作成。
本件不得抗告。
本裁定已於97年12月29日下午5時公告。
中    華    民    國    97    年    12    月    29    日
                                書  記  官  盧昱蓁


司法院資訊處製作；財團法人民間司法改革基金會備份。
